【裁判字號】    97,易,194
【裁判日期】    970418
【裁判案由】    竊盜
【裁判全文】
臺灣基隆地方法院刑事判決               97年度易字第194號
公  訴  人  臺灣基隆地方法院檢察署檢察官
被      告  丁○○
                    （另案在臺灣臺北監獄執行中）
            丙○○
                    （現羈押在臺灣基隆看守所）
上列被告因竊盜案件，經檢察官提起公訴（97年度偵字第1006、
1007號），被告並於準備程序進行中為有罪之陳述，本院乃裁定
以簡式審判程序進行審理，並判決如下：
    主  文
丁○○共同竊盜，累犯，處有期徒刑肆月，如易科罰金，以新臺
幣壹仟元折算壹日。扣案之機車鑰匙壹支沒收。
丙○○共同竊盜，處有期徒刑月，如易科罰金，以新臺幣壹仟
元折算壹日。扣案之機車鑰匙壹支沒收。
    事  實
一、前案紀錄：
  (一)丁○○前犯恐嚇取財案件，經臺灣臺南地方法院於民國95年
    3 月27日，以95年度簡字第777 號判決有期徒刑五月確定，
    95年11月17日發監執行、96年4 月16日執行完畢（構成累犯
    ）。
  (二)丙○○前則甫犯竊盜案件（96年9 月2 日竊取他人所有之機
    車1 輛；96年9 月4 日竊取他人所有之雨衣1 件），經臺灣
    板橋地方法院於96年11月30日，以96年度易字第2951號判決
    拘役55日、25日，應執行拘役75日確定（迄未發監執行，且
    不構成累犯）。
二、本案事實：
    緣丁○○、丙○○2 人互為男女朋友。97年3 月1 日凌晨3
    時左右，丁○○、丙○○2 人相偕途經基隆市○○路、華三
    街交會路口之高架橋下，適見甲○○所有之2681-EW 號自小
    貨車停放該處，乃萌生共同為自己不法所有之意圖暨竊盜他
    人財物之犯意聯絡，推由丙○○在旁把風，至丁○○則伺機
    以自備之機車鑰匙1 支，逕自啟動該車，藉以將該車置於自
    己實力支配之下，而與丙○○共同竊盜甲○○所有之財物得
    手。其後，並即推由丁○○駕駛該車搭載丙○○沿國道三號
    高速公路由基隆往板橋方向（即沿南向車道）行駛。詎彼2
    人甫於同日（97年3 月1 日）凌晨3 時35分，駕駛該車途經
    國道三號高速公路南向27.1公里處，旋因該車右後車輪爆胎
    ，致遭巡邏員警攔檢盤查；茲因巡邏員警盤檢而悉上情，乃
    予當場逮捕，並依法查扣丁○○恃以竊盜之自備機車鑰匙1
    支。
三、案經內政部警政署國道公路警察局移送臺灣基隆地方法院檢
    察署檢察官偵查起訴。
    理  由
一、法院組織之說明
    查刑事訴訟法第二百八十四條之一：「除簡式審判程序、簡
    易程序及第三百七十六條第一款、第二款所列之罪之案件外
    ，第一審應行合議審判。」業於本案繫屬（97年3 月26日）
    以前經公布施行。兼以本案起訴罪名，核與刑事訴訟法第三
    百七十六條第一款、第二款之規定相符，是其當有首開規定
    之適用，即其法院組織應為獨任審判無誤。
二、本案之審判程序
    本案被告丁○○、丙○○所犯者，非為死刑、無期徒刑、最
    輕本刑為三年以上有期徒刑之罪或高等法院管轄之第一審案
    件；兼以被告業於準備程序進行中，就被訴事實為有罪之陳
    述，本院乃告知其簡式審判程序之旨，並於聽取公訴人及被
    告之意見後，依刑事訴訟法第二百七十三條之一第一項規定
    ，裁定改行簡式審判程序。準此，本案當亦有刑事訴訟法第
    一百五十九條第二項前段，「不受傳聞證據法則拘束」之例
    外性規定之適用。
三、本案事實之認定
    上開事實業據被告丁○○、丙○○於本院審理時坦承不諱，
    並經證人即被害人甲○○於警詢中證述明確，且有2681-EW
    號自小貨車之車籍查詢基本資料、贓物認領保管單、國道公
    路警察局車輛協尋電腦輸入單、查獲照片在卷暨被告丁○○
    所有之機車鑰匙1 支扣案可佐，堪認被告丁○○、丙○○於
    本院審理時之任意性自白，與事實相符，可以採信。綜上，
    本案事證明確，被告丁○○、丙○○如本判決事實欄所載之
    竊盜犯行，堪可認定，應依法論科。
四、論罪科刑
  (一)核被告丁○○、丙○○如本判決事實欄二之所為，均係犯刑
    法第三百二十條第一項之普通竊盜罪。
  (二)被告丁○○、丙○○就本判決事實欄二所載之竊盜犯行，皆
    有犯意之聯絡及行為之分擔，均為共同正犯。
  (三)被告丁○○查有如本判決事實欄一(一)所載之犯罪科刑及刑之
    執行情形，此有臺灣高等法院被告前案紀錄表在卷可稽，其
    於有期徒刑執行完畢後，五年以內，故意再犯本起最重本刑
    有期徒刑以上之罪，為累犯，應依刑法第四十七條第一項規
    定，加重其刑。
  (四)本院審酌被告丁○○、丙○○時值壯年，竟不思以正當勞力
    換取財物，妄想以竊盜手段不勞而獲，觀念殊不足取，並亟
    待矯治；尤以被告丙○○甫因竊盜案件，經法院判處罪刑在
    案（詳如本判決事實欄一(二)之所載；有臺灣高等法院被告前
    案紀錄表暨臺灣板橋地方法院刑事判決各1 件在卷可考），
    乃不知記取教訓並再罹本案，足見被告丙○○自省、自控及
    自我矯治能力之低落，兼以被告丁○○、丙○○本次竊盜財
    物之價值（所得利益）、對被害人財產法益侵害之程度，併
    其犯罪動機、目的（圖己代步之便，參見本院審判筆錄），
    及彼等本案之竊盜手法，係推由被告丁○○下手行竊，至被
    告丙○○則僅在旁把風之角色分擔等一切情狀，分別量處如
    主文所示之刑，併分別諭知易科罰金之折算標準。末以，犯
    罪在96年4 月24日以前，且所犯復非「中華民國九十六年罪
    犯減刑條例第三條第一項所列各罪且經宣告死刑、無期徒刑
    或逾有期徒刑一年六月之刑」者，方得適用中華民國九十六
    年罪犯減刑條例第二條第一項第三款減其刑期或金額二分之
    一。茲本案被告之犯罪時間既係97年3 月1 日（參見前述）
    ，則其當與旨揭減刑要件不符，而無從邀此減刑之寬典。從
    而，本案自不在應適用中華民國九十六年罪犯減刑條例第七
    條、第二條第一項第三款而併予減刑之列。
  (五)末按共同正犯因相互利用他方之行為，以遂行其犯意之實現
    ，本於責任共同之原則，雖其他共同正犯所有供犯罪所用之
    物，亦應於其本身所處之主刑之後，併為沒收之諭知。查扣
    案之機車鑰匙1 支，固係被告丁○○之所有，惟其既係被告
    丁○○與被告丙○○共同實施本案竊盜犯罪之所用，參諸旨
    揭說明，自應依刑法第三十八條第一項第二款規定，分別於
    被告丁○○、丙○○之所犯罪名項下併予宣告沒收。
據上論斷，應依刑事訴訟法第二百八十四條之一、第二百七十三
條之一第一項、第二百九十九條第一項前段，刑法第二十八條、
第三百二十條第一項、第四十七條第一項、第四十一條第一項前
段、第三十八條第一項第二款，刑法施行法第一條之一，判決如
主文。
本案經檢察官乙○○到庭執行職務。
中    華    民    國    97    年    4     月    18    日
                  刑事第四庭法  官  王慧惠
以上正本證明與原本無異。
如不服本判決應於收受本判決後10日內向本院提出上訴書狀，其
未敘述上訴理由者，並得於提起上訴後10日內向本院補提理由書
狀（均須按他造當事人之人數附繕本）「切勿逕送上級法院」。
中    華    民    國    97    年    4     月    18    日
                            書記官  王一芳
附錄論罪法條：
刑法第320條第1項
意圖為自己或第三人不法之所有，而竊取他人之動產者，為竊盜
罪，處 5 年以下有期徒刑、拘役或 5 百元以下罰金。


司法院資訊處製作；財團法人民間司法改革基金會備份。
